臺灣新北地方法院板橋簡易庭民事判決
111年度板簡字第255號
原      告  黃明長  



訴訟代理人  陳崇善律師
被      告  和雲行動服務股份有限公司

法定代理人  謝富來  
訴訟代理人  林鴻安  
            童威齊  
上列當事人間請求債務人異議之訴事件，本院於民國111年4月8
日言詞辯論終結，判決如下：
    主     文
確認本院110年度司促字第27919號支付命令所載被告對原告之債
權不存在。
本院110年度司執字第146010號、臺灣臺北地方法院110年度司執
助字第12367號強制執行程序，應予撤銷。
訴訟費用由被告負擔。
    事實及理由
一、原告主張：被告持本院110年度司促字第27919號支付命令(
    下稱系爭支付命令)對原告之財產聲請強制執行，由本院以1
    10年度司執字第146010號、臺灣臺北地方法院以110年度司
    執助字第12367號清償債務強制執行事件(下稱系爭執行事件
    )受理在案。然原告於系爭支付命令聲請狀所載期間內，未
    曾向被告承租車牌號碼000-0000號租賃小客車(下稱系爭車
    輛)使用發生車禍，亦未授權其子承租系爭車輛，無須負擔
    賠償之責。為此，爰依強制執行法第14條規定，提起債務人
    異議之訴，請求撤銷系爭強制執行程序。並聲明：確認系爭
    支付命令所載被告對原告之債權不存在；本院110年度司執
    字第146010號、臺灣臺北地方法院110年度司執助字第12367
    號強制執行程序，應予撤銷。
二、被告則以：原告向被告申辦會員，並提供身分證件及自拍照
    片供註冊使用，嗣於民國109年9月18日晚間8時26分許，向
    被告承租系爭車輛，惟原告於承租期間發生事故，致系爭車
    輛受有損害，被告依汽車出租單注意事項、契約條款第7條
    、第11條第1項、第2項之約定，得請求原告賠償系爭車輛維
    修費用新臺幣(下同)234,999元及修復期間之營業損失22,00
    0元，合計256,999元等語，資為抗辯。並聲明：原告之訴駁
    回。
三、法院之判斷：
　㈠按執行名義成立後，如有消滅或妨礙債權人請求之事由發生
    ，債務人得於強制執行程序終結前，向執行法院對債權人提
    起異議之訴，如以裁判為執行名義時，其為異議原因之事實
    發生在前訴訟言詞辯論終結後者，亦得主張之。執行名義無
    確定判決同一之效力者，於執行名義成立前，如有債權不成
    立或消滅或妨礙債權人請求之事由發生，債務人亦得於強制
    執行程序終結前提起異議之訴，強制執行法第14條第1項、
    第2項分別定有明文。是若係與確定判決無同一效力之執行
    名義，異議之事由若發生於執行名義成立前，仍得據以提起
    債務人異議之訴。查被告執系爭支付命令為執行名義，無與
    確定判決有同一之效力，原告即得以系爭支付命令確定前所
    發生之債權不存在之事由，提起債務人異議之訴。
  ㈡被告雖抗辯原告前向其承租系爭車輛，於租賃期間駕駛系爭
    車輛，致系爭車輛受損，原告依汽車出租單注意事項、系爭
    租約第7條、第11條之約定，應負損害賠償責任，並提出原
    告之身分證、駕駛執照翻拍照片、自拍照片、汽車出租單、
    租賃契約、系爭車輛受損照片及和運租車股份有限公司工作
    傳票及電子發票證明聯為證，然觀諸原告之身分證、駕駛執
    照翻拍照片，可見原告於109年9月間為年滿54歲之中年男子
    ，上開身分證件所附識別照片之外觀，與被告提出自拍照片
    所示之青年，顯非同一人，則原告主張其未向被告承租系爭
    車輛，堪信屬實。又被告固執有原告之身分證、駕照之翻拍
    照片，惟參以原告自陳其與被告提出之自拍照片所示男子為
    父子關係，衡情原告與其子為至親關係，其子取得原告身分
    證件之翻拍照片，並非難事，自難僅憑此遽認原告有授權其
    子簽訂系爭租約，此外，被告復未提出其他證據證明原告確
    有授權他人簽訂系爭租約，則其抗辯原告承租系爭車輛，並
    於租賃期間駕駛系爭車輛，致系爭車輛受損，應依系爭租約
    之約定負損害賠償責任，即無可採。準此，原告提起本件訴
    訟，訴請確認系爭支付命令所載被告對原告之債權不存在，
    暨本院110年度司執字第146010號、臺灣臺北地方法院
    110年度司執助字第12367號強制執行程序，應予撤銷，洵屬
    有據。
四、從而，原告依強制執行法第14條第2項之規定，訴請如主文
    第1、2項所示，為有理由，應予准許。
五、本件事證已臻明確，兩造其餘之攻擊防禦方法及所提證據，
    於判決結果不生影響，爰不一一論列，併此敘明。
中　　華　　民　　國　　111 　年　　4 　　月　　29　　日
                  臺灣新北地方法院板橋簡易庭
                            法  官  施函妤
以上為正本係照原本作成。
如不服本判決，應於送達後20日內，向本院提出上訴狀並表明上
訴理由，如於本判決宣示後送達前提起上訴者，應於判決送達後
20日內補提上訴理由書（須附繕本）。
中　　華　　民　　國　　111 　年　　4 　　月　　29　　日
                            書記官  吳昌穆